# 在建工程融资租赁

提问人：196688 时间：2019-01-16 14:49:49
陈总您好！请问：
1 、在建工程售后回租形成融资租赁，账面价值和售价之间的差计入递延收益-未实现售后回租损益，未来转固的时候，通过增加或减少折旧分摊递延收益吗？
2 、在建工程的账面价值按照公允价值或租金的现值孰低确认，未确认融资费用，在在建工程转固前资本化计入在建工程，转固后应该计入损益对吗？
3 、由于售后回租形成融资租赁，在建工程的账面价值变了？新的账面价值与递延收益的差是原账面价值？
谢谢！

回答人：chenyiwei
建议直接将此类交易作为资产抵押借款处理，就没有这个问题了，不用改变在建工程的账面价值和确认递延收益。不但操作简便，也便于日后与新租赁准则衔接。
参考：《瑞华研究 2010 ～ 2016 汇编》之 “问题 4-2-10（以在建船舶 “售后回租” 方式融资的相关会计处理）”。